【裁判字號】    90,訴,2010
【裁判日期】    901016
【裁判案由】    毒品危害防制條例
【裁判全文】
臺灣臺中地方法院刑事判決                          九十年度訴字第二一號
    公  訴  人  臺灣臺中地方法院檢察署檢察官
    被      告  甲○○
右列被告因毒品危害防制條例案件，經檢察官提起公訴（九十年度毒偵字第二三五０
、三五八八號），本院判決如左：
    主  文
甲○○施用第一級毒品，處有期徒刑柒月。又連續施用第二級毒品，處有期徒刑伍月
，扣案之安非他命壹瓶（毛重二點四四公克），沒收銷燬之；玻璃管壹支，沒收。主
刑部分應執行有期徒刑拾月。
    事  實
一、甲○○前因施用毒品案件，經本院以九十年度毒聲字第一五九０號裁定送觀察、
    勒戒後，認無繼續施用毒品之傾向，經臺灣臺中地方法院檢察署檢察官於民國九
    十年四月十八日以九十年度毒偵字第一七八二號為不起訴處分確定。詎甲○○復
    於九十年七月十五日下午四時四十分採尿前七十二小時內某時，在不詳地點，以
    不詳方法，施用第一級毒品海洛因一次。又另行起意，並基於概括犯意，自九十
    年四月二十七日上午七時十分採尿前七十二小時內某時起，至同年七月十三日止
    ，在上址以將第二級毒品安非他命置於玻璃管內，點火使產生白煙經吸食器過濾
    後吸入之方式，連續施用第二級毒品安非他命多次（平均約三至四日施用一次）
    。嗣於八十九年四月二十六日下午四時三十分許及同年七月十五日下午三時四十
    分許，分別在臺中縣豐原市○○路與大順街口及臺中縣大雅鄉○○路與學府路口
    為警查獲，並於九十年七月十五日扣得被告所有之安非他命一瓶（毛重二點四四
    公克）、供吸食安非他命所用之玻璃管一支。經本院以九十年度毒聲字第三四四
    ０號裁定送勒戒所觀察、勒戒後，認有繼續施用毒品之傾向。
二、案經臺中縣警察局及臺中縣警察局豐原分局移送暨報請臺灣臺中地方法院檢察署
    檢察官偵查起訴。
    理  由
一、訊據被告甲○○僅坦承自九十年五月月底某日起至同年七月十三日止，有吸用安
    非他命之犯行，就其餘犯行則均矢口否認。惟查，被告於九十年四月二十七日上
    午七時十分為警採集之尿液，經送檢驗結果，呈甲基安非他命陽性反應；而被告
    於九十年七月十五日下午四時四十分為警採集之尿液，經送檢驗結果，呈嗎啡及
    甲基安非他命陽性反應，此有臺中縣警察局豐原分局受理嫌疑人尿液採證真實姓
    名對照表、臺中縣警察局刑警隊委託鑑驗尿液代號與真實姓名對照表各一紙、臺
    中縣衛生局檢驗尿水報告書二紙在卷可稽，並有安非他命一瓶（毛重二點四四公
    克）、供吸食安非他命所用之玻璃管一支扣案可資佐證。再按施用毒品者，其劑
    量之百分之八十於八小時內自尿中排出，二十四小時後剩餘量之百分之九十再行
    排出，七十二小時後仍有微量排出，而因人體體質不同，其排出時間亦會有差異
    ，尤其成癮者（抗藥性強）其於吸食一百二十小時內所採之尿液，配合較具公信
    力之儀器（如氣相層析質譜儀）仍可能被檢測出等情，業經憲兵司令部八十年三
    月廿五日（八０）鑑驗字０九九九號函釋在案。故被告應於前述九十年四月二十
    七日上午七時十分採尿前七十二小時內某時，即有施用安非他命之犯行；且於九
    十年七月十五日下午四時四十分採尿前七十二小時內某時，應確有施用海洛因之
    犯行，是其前開辯解，當係卸責之詞，非可採信。又被告前因施用毒品案件，經
    本院以九十年度毒聲字第一五九０號裁定送觀察、勒戒後，認無繼續施用毒品之
    傾向，經臺灣臺中地方法院檢察署檢察官於九十年四月十八日以九十年度毒偵字
    第一七八二號為不起訴處分確定，有該不起訴處分書在卷足憑，其於五年內再犯
    施用毒品危害條例第十條之罪，經本院裁定送觀察勒戒後，有繼續施用毒品之傾
    向，亦有台中看守所附設勒戒所九十年七月三十一日（九十）中所正總字第二五
    一三號函送之證明書一份附卷可稽，本件事證明確，被告犯行洵堪認定。
二、核被告甲○○所為，係犯毒品危害防制條例第十條第一項之施用第一級毒品罪、
    同條第二項之施用第二級毒品罪，其施用前後持有第一級毒品海洛因、第二級毒
    品安非他命之低度行為，應均為施用之高度行為所吸收，不另論罪。被告先後多
    次施用第二級毒品之犯行，時間緊接、方法相同，觸犯構成要件相同之罪名，顯
    係基於概括犯意反覆為之，為連續犯，應依刑法第五十六條之規定論以一罪，並
    加重其刑。又其所犯前開二罪，犯意各別，罪名不同，應予分論併罰。爰審酌被
    告前因施用毒品犯行，甫經觀察、勒戒，經檢察官不起訴處分後，猶故態復萌，
    再施用第一級、第二級毒品不輟，無視於毒品對於自身健康之戕害及國家對於杜
    絕毒品犯罪之禁令，然諒之施用毒品者均有相當程度之生理成癮性及心理依賴性
    ，其犯罪心態與一般刑事犯罪之本質並不相同，容應以「病人」之角度為考量，
    並側重適當之醫學治療及心理矯治為宜，量刑不宜過重等一切情狀，各量處如主
    文所示之刑，並定其應執行刑。扣案之安非他命一瓶（毛重二點四四公克），為
    毒品危害防制條例第二條第二項規定之第二級毒品，爰依同法第十八條第一項前
    段規定宣告沒收銷燬之；扣案之玻璃管一支為被告所有，供吸食安非他命所用之
    物，業據其供承在卷，爰依刑法第三十八條第一項第二款之規定，併予宣告沒收
    。另被告辯稱警方於九十年四月二十六日扣得之注射針筒一支、止血帶一條、分
    裝空袋十七個係其前次於九十年三月二十七日為警查獲時未被搜出之物等語（按
    ：被告該次施用毒品之犯行業經檢察官為不起訴處分確定），而被告於九十年四
    月二十七日上午七時十分為警採集之尿液經送檢驗結果，並未呈海洛因經人體代
    謝後之嗎啡陽性反應，而難認被告當時有施用海洛因之犯行，是前開扣案之物品
    亦難認係供被告犯罪所用之物，爰不併予宣告沒收，附此敘明。
三、公訴意旨另謂被告除於九十年七月十五日下午四時四十分採尿前七十二小時內某
    時之外，自九十年四月間某日起至同年七月中旬止亦有施用海洛因之犯行，惟為
    被告所堅決否認，且被告於九十年四月二十七日上午七時十分經警採尿後，經送
    驗結果，並未檢出有嗎啡之陽性反應，此有臺中縣衛生局檢驗尿水報告書附卷可
    證，此外，復查無其他積極證據足認被告於上揭時間有施用海洛因之犯行，被告
    此部分之犯罪即屬不能證明，然公訴人認此部分與前揭論罪部分有連續犯之裁判
    上一罪關係，爰不另為無罪之諭知，亦附此敘明。
據上論斷，應依刑事訴訟法第二百九十九條第一項前段，毒品危害防制條例第十條第
一項、第二項、第二十條第三項、第十八條第一項前段，刑法第十一條前段、第五十
六條、第三十八條第一項第二款、第五十一條第五款，判決如主文。
中      華      民      國      九十      年      十      月    十六    日
                                        法  官    陳  慧  珊
右正本證明與原本無異。
如不服本判決，應於送達後十日內向本院提出上訴狀（須附繕本），上訴於台灣高等
法院台中分院。
                                        書記官
中      華      民      國      九十      年      十      月    十六    日
【附錄論罪科刑法條】
毒品危害防制條例第十條：
施用第一級毒品者，處六月以上五年以下有期徒刑。
施用第二級毒品者，處三年以下有期徒刑。


司法院資訊處製作；財團法人民間司法改革基金會備份。
